【裁判字號】    99,附民,213
【裁判日期】    990817
【裁判案由】    偽造文書等
【裁判全文】
臺灣板橋地方法院刑事附帶民事判決    99年度附民字第213號
原      告  臺北富邦商業銀行股份有限公司
訴訟代理人  甲○○
被      告  乙○○
上列原告因被告偽造文書案件（99年度訴第1048號）於刑事訴訟
程序附帶提起民事訴訟，本院判決如下：
    主  文
被告應給付原告新臺幣壹拾伍萬零陸佰柒拾玖元，及自民國九十
九年八月十三日起至清償日止按週年利率百分之五計算之利息。
    事實及理由
一、原告方面：
（一）聲明：被告應給付原告新台幣150679元及自起訴狀繕本送
      達之翌日起至清償日止，按年利率百分之五計算之利息。
（二）陳述：被告乙○○明知未經其胞弟陳慶煉之同意或授權以
      陳慶煉名義向銀行申辦信用卡供乙○○使用，竟持變造之
      陳慶煉國民身分證影本及偽造之在職（薪資）證明，向富
      邦商業銀行股份有限公司（現更名為臺北富邦商業銀行股
      份有限公司，下稱富邦商銀）申請信用卡而行使之，使該
      銀行誤認係陳慶煉本人申請信用卡，而核發卡號00000000
      00000000號、00000000000000 00 號、0000000000000000
      號之信用卡共3 張予乙○○，足生損害於陳慶煉、雷益生
      技公司及富邦商銀對於客戶資料管理之正確性。乙○○於
      收受上開信用卡後，復基於行使偽造私文書及詐欺之概括
      犯意，先在信用卡背後偽簽「陳慶煉」署押後，再陸續以
      上開信用卡冒用「陳慶煉」之名義刷卡購物而行使之，該
      銀行因誤認該卡確為陳慶煉本人簽帳消費，遂依各該次消
      費金額交付款項予該等特約商店。乙○○復持上開具預借
      現金功能之信用卡，至銀行操作自動提款機，連續以輸入
      信用卡號、信用卡貸款密碼及預借現金數額之不正方法，
      刷卡預借現金，使該自動櫃員機之付款設備辨識系統誤認
      係信用卡申請名義人陳慶煉之真正借款，陷於錯誤而逕由
      自動付款機交付現金予乙○○，詐取現金，足生損害於富
      邦商銀與陳慶煉，爰依侵權行為之法律關係請求被告賠償
      原告上開損害費用。
（三）證據：簽帳單、變造「陳慶煉」之身分證、偽造在職證明
      等資料。
二、被告方面：認諾原告之請求。
三、法院之判斷：
（一）本件原告前開主張業據被告當庭表明均不爭執，願意如數
      賠償，並認諾原告之請求。雖民事訴訟法有關本於認諾判
      決之規定，於刑事訴訟法並未定有準用之明文（最高法院
      32年附字第371 號判例參照），惟被告既於本院審理時，
      當庭表示願意給付原告如訴之聲明所示金額而認諾原告之
      請求，本院雖無從為認諾之判決，惟被告所為認諾之意，
      已足認係對原告主張之事實為自認之意，核與本院99年度
      訴字第1048號被告偽造文書案件之卷證內容均相符。
（二）按因犯罪而受損害之人，於刑事訴訟程序得附帶提起民事
      訴訟，對於被告及依民法負賠償責任之人，請求回復其損
      害；其請求之範圍，依民法之規定，刑事訴訟法第487 條
      定有明文。次按因故意或過失，不法侵害他人之權利者，
      負損害賠償責任，民法第184 條第1 項前段亦有明文。查
      被告既自認於上開時、地偽造文書、詐欺款項，是原告主
      張被告應負侵權行為損害賠償責任，洵屬正當。
（三）從而，原告依侵權行為之法律關係，請求被告給付新臺幣
      150679元，及自民國99年8 月13日起至清償日止按週年利
      率百分之五計算之利息，為有理由，應予准許。
四、據上論結，本件原告之訴為有理由，依刑事訴訟法第502 條
    第2 項，判決如主文。
中    華    民    國    99    年    8     月    17    日
                  刑事第四庭  法  官  徐子涵
上列正本證明與原本無異。
如不服本判決，非對刑事判決上訴時，不得上訴，並應於送達後
十日內敘明上訴理由，向本院提出上訴狀
                              書記官  張桐嘉
中    華    民    國    99    年    8     月    17    日

司法院資訊處製作；財團法人民間司法改革基金會備份。
